# 其他权益工具的处置

提问人：lv1025280320 时间：2022-06-14 11:16:42
请教陈版：
其他权益工具投资由于公允价值上升确认了一笔：借：其他综合收益 贷：递延所得税负债，之后全部把这笔投资都卖掉，卖掉时要转回递延所得税负债：
1 ：卖掉投资转回时，借：递延所得税负债，那贷呢？是依然冲其他综合收益还是冲留存收益？
2 ：卖掉时会计上不影响损益，但税法要交税，那么计提企业所得税时：贷：应交税费—应交所得税，那借方是留存收益还是其他综合收益？
谢谢您~

回答人：chenyiwei
1 、递延所得税的转回处理可参考这个帖子：https://bbs.esnai.com/thread-5462602-1-1.html
2 、当期所得税计提的影响，对应的借方也是其他综合收益（借：其他综合收益——其他权益工具投资公允价值变动，贷：应交税费——应交所得税），再将调整后的“其他综合收益——其他权益工具投资公允价值变动”重分类到留存收益。